臺灣高等法院臺中分院刑事判決
111年度侵上易字第3號
上  訴  人  
即  被  告  楊淳栢


上列上訴人即被告因違反性騷擾防治法案件，不服臺灣臺中地方
法院110年度易字第1757號中華民國110年12月22日第一審判決（
起訴案號：臺灣臺中地方檢察署110年度偵續字第69號），提起
上訴，本院判決如下：
    主  文
上訴駁回。
    理  由
一、本案經本院審理結果，認第一審判決認事、用法及量刑均無
    不當，應予維持，並引用第一審判決書記載之犯罪事實、證
    據及理由（如附件）。
二、上訴人即被告乙○○（下稱被告）不服原審判決提起上訴，其
    上訴理由略以：被告坦承犯行，已深知自己之過錯，造成被
    害人身心受創，有意願與被害人Ａ女（姓名詳卷）調解，請
    從輕量刑；又被告未曾因故意犯罪受有期徒刑以上刑之宣告
    ，因一時失慮誤觸刑章，經此偵審教訓，已深刻瞭解應尊重
    他人身體自主權，日後當時刻警惕勿再重蹈覆轍，請為緩刑
    之宣告，以鼓勵自新等語。
三、經查：刑罰之量定，屬法院自由裁量之職權行使，應審酌刑
    法第57條所列各款事由及一切情狀，為酌量輕重之標準，並
    非漫無限制；量刑輕重係屬事實審法院得依職權自由裁量之
    事項，苟已斟酌刑法第57條各款所列情狀而未逾越法定刑度
    ，不得遽指為違法。原審以被告之罪證明確，審酌被告與科
    刑相關之一切情狀，對被告量處有期徒刑3月，如易科罰金
    ，以新臺幣（下同）1千元折算1日，顯係本於被告之責任為
    基礎，並已具體斟酌刑法第57條所列情形而為量定，並未偏
    執一端，而有失之過輕之情事，原審之量刑並無裁量權明顯
    濫用之情事，難謂有不當之處。被告於原審否認有對被害人
    性騷擾之犯行，經原審判處罪刑，始於本院審理時坦承犯行
    ，難認被告有誠心悔過，且無助司法資源之節省，又被告雖
    表達願與被害人和解，但仍因雙方和解金額差距過大而無結
    果，亦無從認為被告有盡力彌補過錯。且被告既有上開情況
    ，本院衡酌法律秩序理念、國民感情及審判慣例等規範，依
    被告涉案情節，並無有「以暫不執行為適當」之情形，自無
    從為緩刑之宣告。
四、綜上，被告提起上訴，請求從輕量刑並宣告緩刑等語，核無
    理由，應予以駁回。
據上論結，應依刑事訴訟法第368條，判決如主文。
本案經檢察官洪國朝提起公訴，檢察官丙○○到庭執行職務。
中　　華　　民　　國　　111 　年　　3 　　月　　30　　日
           刑事第十一庭    審判長法　官   張  意  聰
                                 法　官   田  德  煙
                                 法　官   周  瑞  芬
以上正本證明與原本無異。
不得上訴。
                                 書記官   涂  村  宇
　　　　　　　　　　　　　　　　 
中　　華　　民　　國　　111 　年　　3 　　月　　30　　日
附件：
臺灣臺中地方法院刑事判決
110年度易字第1757號
公  訴  人  臺灣臺中地方檢察署檢察官
被      告  乙○○  
　　　　　　　　　　
　　　　　　　　　　
　　　　　　　　　　
上列被告因違反性騷擾防治法案件，經檢察官提起公訴（110年
度偵續字第69號），本院判決如下：
    主    文
乙○○犯性騷擾防治法第二十五條第一項之性騷擾罪，處有期徒刑
參月，如易科罰金，以新臺幣壹仟元折算壹日。
    犯罪事實
一、乙○○係址設臺中市○○區○○路0段000號上正汽車材料行之負責
    人兼合夥人，代號AB000-H109228之成年女子（起訴書代號
    誤繕，應予更正。姓名詳卷，下稱甲 ）則係上正汽車材料
    行之員工。詎乙○○竟基於意圖性騷擾之犯意，於民國109年9
    月26日下午3時30分許，在上正汽車材料行之走道，乘甲 在
    排整貨單而不及抗拒之際，站在甲 後方，以其生殖器部位
    頂碰甲 之臀部，而以此方式對甲 為性騷擾之行為。
二、案經甲 訴由臺中市政府警察局烏日分局移送臺灣臺中地方
    檢察署檢察官偵查起訴。
    理    由
一、認定犯罪事實之證據及理由：
　　訊據被告乙○○固坦承於前開時、地，有以其下體碰撞告訴人
    甲 臀部之事實，惟矢口否認有何上開犯行，辯稱：我是不
    小心的，當時我們擦肩而過，告訴人甲 在抬東西，我站在
    她後面，我的下體剛好在告訴人屁股後方，我碰到告訴人後
    當下有跟她道歉云云。經查：　　
  ㈠被告係址設臺中市○○區○○路0段000號上正汽車材料行之負責
    人兼合夥人，告訴人則係上正汽車材料行之員工，被告於10
    9年9月26日下午3時30分許，在上正汽車材料行之走道，有
    以其下體碰撞甲 臀部等事實，業據被告於警詢、偵查及本
    院準備程序、審理時供述明確，核與證人即告訴人於警詢、
    偵查及本院審理時，及證人即上正汽車材料行負責人莊哲倫
    於偵查中（具結）證述之情節大抵相符，並有通訊軟體LINE
    對話紀錄翻拍照片、錄音譯文在卷可稽，是此等事實，首堪
    認定。
  ㈡證人即告訴人於本院審理時具結證稱：我當天靠著牆壁在排
    貨單，牆壁上有很多小格子，所以我必須分門別類把每個廠
    商的單據放進去，在做整理，靠被告座位很近，我是背對著
    被告，我當下一邊做一邊詢問要不要外出送貨，被告都支支
    吾吾，也沒有表達什麼，在我不能反應時，他就瞬間起身，
    就說：「喔」，就往前很大力頂我一下，用他的下體朝我屁
    股頂過去，被告雖說他應該是不小心的，但我覺得再怎麼不
    小心頂多是肩膀或屁股碰觸，但他是正對碰觸我，而且他就
    是有很明顯的生理反應，所以我才會有不舒服的感覺；我們
    就是一個簡單的小型辦公室，裡面堆滿很多相關零件，該貨
    物通道差不多2個人擦肩而過的距離，一般正常我們起身擦
    肩而過，是不會刻意碰到對方的屁股，如果想避嫌一定會閃
    過，不可能會去碰觸到，但如果真的碰觸到的話，頂多是手
    或腳、臀部這邊，不會直接碰觸到生殖器部分等語（本院卷
    第65至74頁）。
　㈢案發時之錄音內容（偵續不公開卷第25頁）：
　　告訴人：我是說要去送了嗎。
　　被  告：喔。
　　告訴人：你幹嘛啦，你幹嘛這麼靠近。
　　被  告：對不起，對不起，不然妳去送。
　　告訴人：你知道你剛剛在幹嘛嗎。
　　被  告：對不起，對不起。
　　告訴人：你覺得我這樣很好欺負。
　　被  告：沒有，沒有，我沒有覺得妳很好欺負。
　㈣案發後之通訊軟體LINE對話紀錄：
　⒈告訴人與被告之對話紀錄（偵續不公開卷第41至43頁）：
　　告訴人：請問你昨天為什麼用下體頂我，不需要跟我解釋些
    什麼嗎，你這樣的行為讓我覺得非常不舒服。
　　被  告：不小心的，抱歉。
　　告訴人：什麼叫做不小心的，還是你想表達些什麼。
　　被  告：抱歉，過幾天在跟你詳談。
　　告訴人：你再這樣，我待會就去報警處理了，你知道我很好
    講話的，但我感受不到你的誠意。
　　被  告：（回覆告訴人所稱：「你如果誠實面對，我還給你
    機會」訊息）那個動作有喜歡你，想保護你的意思。
　　告訴人：所以可以有這樣猥褻的動作。
　　被  告：只是下半身超越理智。
　⒉告訴人與證人即上正汽車材料行負責人莊哲倫之對話紀錄（
    偵續不公開卷第37頁）：
　　告訴人：哲倫，我不舒服，想先離開下班，稍早有跟阿柏說
    了，想說還是等你回來跟你講，你晚上會在家嗎，想說晚點
    帶小孩去你們家。
　　證  人：會在家。　
　　告訴人：你試著問阿柏，小○（姓名詳卷）怎麼說人不舒服
    嗎，我晚上會跟你說明一切，今天提早走的原因，你很聰明
    ，一定聽得懂我說什麼，我先忙小孩，明天再回你。
　⒊告訴人與證人即上正汽車材料行同事馮齊威之對話紀錄：（
    偵續不公開卷第31頁）：　
　　告訴人：我剛真的被欺負了，你又不在，我現在想直接走人
    了。
　　證  人：發生什麼事了。
　　告訴人：我在排貨單，被著我，用下體頂我，後面，要跟哲
    倫說嗎。
　　證  人：天啊，太誇張了啦。　　
　　告訴人：他用下體往前碰，我，我嚇死了，直接轟他你在幹
    嘛。
　㈤依上開錄音內容及對話紀錄，可知被告於案發時，係趁告訴
    人站立排整貨單時，靠近並站在告訴人後方，以其生殖器部
    位朝告訴人臀部處頂碰，而告訴人於案發後未久，即先後向
    公司負責人莊哲倫、同事馮齊威訴說此事，足認告訴人前揭
    指證並非無據。
  ㈥被告雖辯稱係不小心的云云。然其為上正汽車材料行之負責
    人兼合夥人，已在上正汽車材料行工作多年，理應清楚知悉
    上正汽車材料行內走道環境及器物擺放位置，縱空間狹小易
    碰觸他人，然衡諸常情，於行走時亦不至於會以其生殖器直
    接頂撞他人臀部等私密部位，則其所辯，實與常情相違。況
    依被告於案發後與告訴人對話之前開紀錄，其既已自承「那
    個動作有喜歡你，想保護你的意思，只是下半身超越理性」
    等語，顯見被告斯時係有經思考而故意以其生殖器部位頂碰
    告訴人臀部，具有性騷擾之意圖、犯意甚明，是被告前開所
    辯，應屬卸責之詞，並不足採。　　
  ㈦綜上所述，本案事證明確，被告前開犯行已堪認定，應依法
    論科。
二、論罪科刑：
  ㈠按性騷擾防治法第25條規定之「性騷擾」，指對被害人之身
    體為偷襲式、短暫性、有性暗示之不當觸摸，含有調戲意味
    ，而使人有不舒服之感覺而言（最高法院99年度台上字第25
    16號判決意旨參照）。而在一般人際互動中，女性臀部係表
    彰性徵之隱私部位，即使隔著褲子，亦非外人可任意觸碰，
    是未經本人同意，以短暫、偷襲式手法加以碰觸，依一般社
    會通念認定，即含有調戲意味，足以引起本人嫌惡之感。查
    被告乘告訴人排整貨單，對被告毫無防備且不及抗拒之際，
    突然自後方以生殖器部位頂碰告訴人之臀部，使告訴人萌生
    被冒犯、不舒服之感受，故核被告所為，係犯性騷擾防治法
    第25條第1項之性騷擾罪。
  ㈡爰以行為人之責任為基礎，審酌被告不思謹守與員工間往來
    之分際，竟乘告訴人不及抗拒之際而為上開犯行，欠缺尊重
    他人身體自主權之觀念，並使告訴人身心受創且蒙受陰影；
    參以被告犯後否認犯行，未與告訴人和解並賠償損害；另考
    量被告自陳之教育程度、職業、家庭生活及經濟狀況（本院
    卷第77至78頁）等一切情狀，量處如主文所示之刑，並諭知
    易科罰金之折算標準，以示懲儆。
據上論斷，應依刑事訴訟法第299條第1項前段，判決如主文。
本案經檢察官洪國朝提起公訴，檢察官洪志明到庭執行職務。
中　　華　　民　　國　  110 　年    12 　 月　  22  　日
                  刑事第十二庭  法　官　黃震岳
以上正本證明與原本無異。
如不服本判決應於收受判決後20日內向本院提出上訴書狀，並應
敘述具體理由；其未敘述上訴理由者，應於上訴期間屆滿後20日
內向本院補提理由書(均須按他造當事人之人數附繕本)「切勿逕
送上級法院」。
告訴人或被害人如不服判決，應備理由具狀向檢察官請求上訴，
上訴期間之計算，以檢察官收受判決正本之日起算。
中　　華　　民　　國　  110 　年    12 　 月　  22  　日

附錄本案論罪科刑法條全文：
性騷擾防治法第25條
意圖性騷擾，乘人不及抗拒而為親吻、擁抱或觸摸其臀部、胸部
或其他身體隱私處之行為者，處2年以下有期徒刑、拘役或科或
併科新臺幣10萬元以下罰金。
前項之罪，須告訴乃論。